---
title: "GF-0604 Procesamiento de datos geográficos<br>Laboratorio 04: R - Datos raster 1"
author: "Luis Vega"
date: "2020-06-17"
output:
  html_document:
    theme: readable    
    toc: true
    toc_float:
      collapsed: false
      smooth_scroll: false  
---

```{r setup, include=FALSE}
knitr::opts_chunk$set(echo = TRUE)
```

## Descripción general
En este laboratorio, elaborará un mapa web con el paquete [Leaflet](https://cran.r-project.org/web/packages/leaflet/) del lenguaje de programación [R](https://www.r-project.org/), para visualizar datos ambientales y de biodiversidad. El resultado final será un documento en la sintaxis [R Markdown](https://rmarkdown.rstudio.com/), publicado en [GitHub Pages](https://pages.github.com/).

## Fecha de entrega y entregables
La fecha límite de entrega de este laboratorio es el **jueves 18 de junio de 2020**. **NO SE ACEPTARÁN ENTREGAS DESPUÉS DE ESA FECHA**. Debe enviarle al profesor por correo electrónico la dirección del sitio en GitHub Pages resultante.

La tarea puede realizarse en grupos de un máximo de tres estudiantes.

## Trabajo previo
Se recomienda leer el material preparado por el profesor y consultar los recursos listados en:

* [Lección 10: el lenguaje de programación R - Datos raster](https://geoprocesamiento-2020i.github.io/leccion-10-r-datos-raster/).

## Tareas a realizar
Elabore un mapa web que contenga:

1. (10%) Tres capas base tipo  ```Tile```.
2. (20%) Dos capas raster: altitud y promedio de precipitación, provenientes de la base de datos [WorldClim](https://www.worldclim.org/) y recortadas para los límites de Costa Rica y en resolución de 30x30 segundos.
3. (20%) Dos capas vectoriales correspondientes a los registros de presencia de las especies de aves [Ara ambiguus](https://github.com/geoprocesamiento-2020i/datos/blob/master/biodiversidad/registros-presencia/cr/cr-ara-ambiguus.geojson) (lapa verde) y [Pharomachrus mocinno](https://github.com/geoprocesamiento-2020i/datos/blob/master/biodiversidad/registros-presencia/cr/cr_pharomachrus_mocinno.geojson) (quetzal).
4. (20%) Un control de capas que permita activar y desactivar todas las capas.
5. (20%) Leyendas para las dos capas raster. Elija con cuidado las paletas de colores de ambas capas.
6. (10%) Un control de mapa de referencia (_MiniMap_).



Los mapas deben ser implementados con el paquete ```Leaflet```.

```{r}
library("sf")
```

```{r}
library("dplyr")
```

```{r}
library("leaflet")
library("raster")
```

```{r}
library("rgdal")
```

```{r}
altitude <- getData("worldclim", var="alt", res=.5, lon=-84, lat=10)
cr_altitude <- crop(altitude, extent(-86, -82.3, 8, 11.3))  

precipitation <- getData("worldclim", var="bio", res=.5, lon=-84, lat=10)
precipitation <- precipitation[[c(12)]]
names(precipitation) <- c("Prec")
cr_precipitation <- crop(precipitation, extent(-86, -82.3, 8, 11.3))
```

```{r}
cr_ara_ambiguus <- st_read("https://raw.githubusercontent.com/geoprocesamiento-2020i/datos/master/biodiversidad/registros-presencia/cr/cr-ara-ambiguus.geojson")
```

```{r}
cr_pharomachrus_mocinno <- st_read("https://raw.githubusercontent.com/geoprocesamiento-2020i/datos/master/biodiversidad/registros-presencia/cr/cr_pharomachrus_mocinno.geojson")
```

```{r}
pal <- colorNumeric(
  c('#7570b3', '#66a61e', '#d95f02'), 
  values(cr_altitude), 
  na.color = "transparent"
)
pal1 <- colorNumeric(
  c('#377eb8', '#4daf4a', '#e41a1c'), 
  values(cr_precipitation), 
  na.color = "transparent"
)

# Mapa leaflet

mapeo <- leaflet() %>% 
  addProviderTiles(providers$Esri.WorldImagery, group = "Imágenes de ESRI") %>% 
  addProviderTiles(providers$Stamen.TonerLite, group = "Stamen Toner Lite") %>%
  addProviderTiles(providers$OpenStreetMap.Mapnik, group = "OpenStreetMap") %>%
  addCircleMarkers(data = cr_ara_ambiguus,
                   stroke = F,
                   radius = 4,
                   fillColor = 'blue',
                   fillOpacity = 1,
                   group = "Ara ambiguus",
                   popup = paste(cr_ara_ambiguus$locality, 
                                 cr_ara_ambiguus$year, 
                                 sep = '<br/>'
                           )
  ) %>%
    addCircleMarkers(data = cr_pharomachrus_mocinno,
                   stroke = F,
                   radius = 4,
                   fillColor = 'red',
                   fillOpacity = 1,
                   group = "Pharamachrus Moccino",
                   popup = paste(cr_pharomachrus_mocinno$locality, 
                                 cr_pharomachrus_mocinno$year, 
                                 sep = '<br/>'
                           )
  ) %>%
  addRasterImage(cr_altitude,
                 colors = pal, 
                 opacity = 0.8, 
                 group = "Altitud"
                 
) %>% 
   addRasterImage(cr_precipitation,
                 colors = pal1, 
                 opacity = 0.8, 
                 group = "Precipitacion"
                 
) %>%
addLayersControl(
    baseGroups = c("OpenStreetMap", "Stamen Toner Lite", "Imágenes de ESRI"),
    overlayGroups = c("Altitud", "Ara ambiguus","Pharamachrus Moccino", "Precipitacion"),
    options = layersControlOptions(collapsed = FALSE)    
  ) %>%
  addLegend("topleft", pal = pal,
            values = values(cr_altitude), 
            title = "Altitud" 
   ) %>%
  addLegend("bottomleft",pal = pal1, 
            values = values(cr_precipitation), 
            title = "Precipitacion"
  ) %>%
  addMiniMap(
    toggleDisplay = TRUE,
    position = "bottomright",
    tiles = providers$Stamen.TonerLite
  )
mapeo

```

